臺灣臺南地方法院刑事判決　　　　　　　94年度訴緝字第39號
公　訴　人　臺灣台南地方法院檢察署檢察官
被　　　告　甲○○
選任辯護人　鄭世賢律師
上列被告因違反槍砲彈藥刀械管制條例案件，經檢察官提起公訴
（88年度營偵字第965號），被告於準備程序中，就犯罪事實為
有罪之陳述，本院庭裁定進行簡式審判程序，判決如下：
    主    文
甲○○未經許可，寄藏可發射子彈具有殺傷力之改造手槍，累犯
，處有期徒刑壹年拾月，併科罰金新臺幣伍萬元，罰金如易服勞
役，以新臺幣玖佰元即銀元參佰元折算壹日。扣案改造仿ＢＥＲ
ＥＴＴＡ廠半自動手槍壹支（槍枝管制編號：00000000
0參號）及制式九mm口徑手槍彈參顆均沒收。
    事    實
一、甲○○曾於民國八十四年間因違反藥事法等案件，經本院判
    處有期徒刑一年六月確定，於八十五年十月十日執行完畢，
    仍不知悔改，復於八十六年十月間某日起，未經許可，寄藏
    李東華（已死亡，由檢察官另為不起訴處分）所交付之仿BE
    RETTA廠半自動手槍製造之玩具手槍車通金屬槍管改造而成
    之具有殺傷力手槍一支及制式九厘米口徑子彈四顆，平日置
    放台南縣新營市○○路二十七號之二十八住處，嗣因其女友
    與翁通利發生糾紛，於八十八年五月二十二日上午七時十分
    許持該槍彈至嘉義縣義竹鄉義竹村二十二號欲尋翁通利理論
    未遇，乃持槍朝翁通住處外牆射擊一槍後離去，旋經警於該
    處扣得空彈殼一個，再循線於八十八年五月二十四日凌晨一
    時在台南縣新營市○○路「歐寶汽車賓館」一０六室查獲甲
    ○○，並扣得前開手槍一支、子彈三顆。
二、案經臺南縣警察局第新營分局報告臺灣臺南地方法院檢察署
    檢察官偵查起訴。
    理    由
一、本件係經被告甲○○於本院當庭表示認罪，而以簡式審判程
    序加以審理，有本院九十四年八月三十日準備程序筆錄及審
    判筆錄附卷足憑，則依據刑事訴訟法第二百七十三條之二、
    同法第一百五十九條第二項之規定，不適用傳聞法則有關限
    制證據能力之相關規定，合先敘明。
二、右揭犯罪事實，業據被告甲○○於警訊時、偵查中及本院審
    理中均坦承不諱，並有上開改造手槍一支（槍枝管制編號：
    0000000000號)、子彈三顆 (均為九mm口徑制式手槍彈)扣案
    可資佐證；且扣案之槍枝及子彈，經送內政部警政署刑事警
    察局鑑驗結果，認係仿ＢＥＲＥＴＴＡ廠半自動手槍製造之
    玩具手槍車通金屬槍管改造而成，械性能良好，認具殺傷力
    ，扣案子彈三顆均認係制式九mm口徑子彈，彈底標記為"Ａ
    ＣＰ97 9mmＬＵＧＥＲ"，認具殺傷力，有該局之鑑驗通知
    書乙份附卷可參。本件事證明確，被告犯行，堪以認定。
二、按被告行為後，槍砲彈藥刀械管制條例於九十四年一月二十
    六日經總統以華總一義字第○九四○○○一○一○一後修正
    公布，並於同年一月二十八日生效，就檢察官起訴被告所犯
    修正前槍砲彈藥刀械管制條例第十一條第四項之規定，業經
    刪除，並將該條項所規定之未經許可寄藏其他可發射子彈具
    有殺傷力之改造手槍罪移列至第八條第四項合併修正，修正
    前後之該罪構成要件雖無不同，惟修正後之刑度已由「一年
    以上七年以下有期徒刑，併科新臺幣七百萬元以下罰金」提
    高為「三年以上十年以下有期徒刑，併科新臺幣七百萬元以
    下之罰金」，比較被告行為時及裁判時法適用結果，以修正
    前之槍砲彈藥刀械管制條例較有利於被告，依刑法第二條第
    一項但書之規定，應適用修正前槍砲彈藥刀械管制條例之規
    定，合先敘明。至於被告被訴違反槍砲彈藥刀械管制條例第
    十二條第四項部分未經許可寄藏子彈罪部份，則未於此次修
    正之列，無新舊法比較之問題，自應適用裁判時法，亦敘明
    之。
三、核被告所為，係犯修正前之槍砲彈藥刀械管制條例第十一條
    第四項之未經許可，寄藏可發射子彈具有殺傷力之改造手槍
    罪及槍砲彈藥刀械管制條例第十二條第四項之未經許可，寄
    藏子彈罪。又其寄藏係受人之託代為保管，其保管之本身所
    為之持有，係寄藏之當然結果，法律上自宜僅就寄藏行為為
    包括之評價，其持有改造槍枝、子彈部分均不另論罪（最高
    法院七十四年度台上字第三四００號判例參照）。又被告以
    一寄藏之行為，同時觸犯未經許可寄藏改造手槍及未經許可
    寄藏子彈罪，為想像競合犯，應依刑法第五十五條之規定，
    從一較重之未經許可，寄藏改造手槍罪處斷。又被告前於八
    十四年間，因犯違反藥事法等罪，經本院判處有期徒刑一年
    六月確定，於八十五年十月十日執行完畢，有台灣台南地方
    法院檢察署刑案資料查註紀錄表在卷可按，其於五年之內再
    犯本件有期徒刑以上之罪，為累犯，應依法加重其刑。爰審
    酌被告雖非法持有槍、彈，嚴重威脅社會治安，且出濫射
    ，恐嚇他人，但於警訊、偵查及本院審理中均坦承犯行，態
    度良好等一切情狀，量處如主文所示之刑，罰金部分並諭知
    易服勞役之折算標準。扣案之改造手槍一支（槍枝管制編號
    ：000000 0000號)、子彈三顆 (均為制式手槍彈)，為違禁
    物，應依刑法第三十八條第一項第一款規定宣告沒收。另扣
    案之彈殼一顆，係空彈殼已不具殺傷力，非屬違禁物，爰不
    另為沒收之諭知。
據上論斷，應依刑事訴訟法第二百七十三條之一第一項、第二百
九十九條第一項前段，修正前槍砲彈藥刀械管制條例第十一條第
四項、槍砲彈藥刀械管制條例第十二條第四項，刑法第二條第一
項但書、第十一條前段、第五十五條、第四十七條、第四十二條
第二項、第三十八條第一項第一款，罰金罰鍰提高標準條例第二
條，現行法規所定貨幣單位折算新台幣條例第2條，判決如主文
。
本案經檢察官乙○○到庭執行職務。
中　　華　　民　　國　　94　　年　　9 　　月　　27　　日
　　　　　　　　　刑事第四庭    法　官　朱中和
以上正本證明與原本無異。
如不服本判決，應於判決送達後10日內，向本院提出上訴狀。（
應附繕本）
　　　　　　　　　　　　　　　　書記官　陳著振
中　　華　　民　　國　　94　　年　　9 　　月　　28　　日
附錄本判決論罪科刑法條：
修正前槍砲彈藥刀械管制條例第11條第4項：
未經許可，持有、寄藏或意圖販賣而陳列第一項所列槍砲者，處
1年以上7年以下有期徒刑，併科新台幣700萬元以下罰金。
修正前槍砲彈藥刀械管制條例第12條第4項：
未經許可，持有、寄藏或意圖販賣而陳列子彈者處5年以下有期
徒刑，併科新台幣300萬元以下罰金。
